【裁判字號】    89,交易,241
【裁判日期】    890725
【裁判案由】    過失傷害
【裁判全文】
臺灣桃園地方法院刑事判決                        八十九年度交易字第二四一號
    公  訴  人  臺灣桃園地方法院檢察署檢察官
    被      告  丙○○
右列被告因過失傷害案件，經檢察官提起公訴（八十九年度偵字第三七一一號），本
院判決如左：
    主      文
丙○○因過失傷害人，處有期徒刑伍月，如易科罰金，以佰元折算壹日。
    事      實
一、丙○○於民國八十九年二月二十三日晚間，駕駛車牌號碼Ｇ７－０６８０號自用
    小客車，沿桃園縣觀音鄉台十五線，有桃園往永安方向行駛，於同日二十三時四
    十分許，途經台十五線五十點三公里南向車道處，應注意駕駛小客車時，駕駛雲
    應注意車前狀況，隨時採取必要之安全措施，已避免發生事故之危險，且依當時
    情形，又無不能注意之情形，竟疏未注意，適有戊○○駕駛ＬＫ－９５８７號自
    用小客車搭載己○○、甲○○、乙○○，同向行駛於丙○○所駕駛之小客車前方
    ，而欲至該處安全島缺口處左轉進入對面道路，丙○○因未注意待轉中而靜止之
    戊○○之小客車而撞擊之，至己○○受有頭部外傷並腦震盪、甲○○受有頭部外
    傷左前額血腫、乙○○受有頭部外傷、右側外傷、右側肩膀、頭部挫傷、左足挫
    傷等傷害。
二、案經被害人己○○、甲○○乙○○訴由桃園縣警察局大園分局報告臺灣桃園地方
    法院檢察署檢察官偵查起訴。
    理      由
一、訊據被告對於在右揭時地駕駛車輛，因己之疏失與戊○○駕駛車輛發生車禍，致
    戊○○車上之乘客己○○、甲○○、乙○○受傷之事實坦承不諱，核與證人戊○○所證及告訴人己○○、甲○○、乙○○所指訴情節相符，而告訴人等三人因本
    件車禍受有如事實欄所述之傷害，亦有診斷證明書三紙附卷可稽。雖被告又再辯
    稱戊○○欲自安全島之缺口左轉，於待轉時車輛停放佔據全部車道以致肇事，戊○○亦有過失云云，惟被告於本院庭訊時亦坦承其於肇事前即有看到戊○○之車
    輛停在安全島之缺口要左轉，戊○○並有打方向燈等語（見本院八十九年六月二
    十日訊問筆錄），是被告行駛於戊○○車輛之後方，於肇事前即已看見戊○○之
    車輛停放於安全島之缺口處要左轉，猶未注意車前狀況，不採取任何閃避之必要
    安全措施，以致肇事，而戊○○之車輛於未禁左轉之安全島缺口處依規定待轉中
    且係呈靜止狀態，竟遭被告車輛自後方撞擊，被告之行為自有過失，且認應負全
    部之過失責任，其猶空言辯稱戊○○亦有過失云云，不足採信。而告訴人己○○
    、甲○○、乙○○因本件車禍受有如事實所受之傷，亦有敏盛綜合醫院診斷證明
    書三紙附卷可稽，且告訴人等所受之傷與被告之過失行為間有因果關係，本件事
    證已臻明確，被告犯行洵堪認定。
二、按汽車行駛時，駕駛人應注意車前狀況，並隨時採取必要之安全措施，道路交通
    安全規則第九十四條第三項定有明文，被告駕駛車輛行經上開肇事路段竟未注意
    該規定，且依當時情形並無不能注意之情事，以致肇事，核其所為係犯刑法第二
    百八十四條第一項前段之過失傷害罪，又被告以一過失行為，同時使己○○、江
    侑陸、乙○○等三人受傷，為想像競合犯，應從一之過失傷害罪處斷。又被告於
    肇事後雖未離開現場，惟於處理現場之警員丁○○到達時，係在場之戊○○先向
    丁○○警員指稱被告為肇事者，迭據證人即警員丁○○到庭陳述明確（見本院八
    十九年六月二十日訊問筆錄），認不符自首之要件，併此敘明。爰審酌被告品行
    、對本件車禍之發生應負全部之過失責作、被害人所受之損害及拒絕與告訴人達
    成民事上和解、犯罪後態度不佳等一切情狀，量處如主文所示之刑，並諭知易罰
    金之折算標準。
據上論斷，應依刑事訴訟法第二百九十九條第一項前段，刑法第二百八十四條第一項
、第五十五條、第四十一條，罰金罰鍰提高標準條例第一條前段、第二條，判決如主
文。
本案經檢察官呂理銘到庭執行職務。
中      華      民      國      八十九    年    七      月    二十五  日
                                臺灣桃園地方法院刑事第四庭
                                      法  官  孫惠琳
右正本證明與原本無異。
如不服本判決，應於判決送達後十日內向本院提出上訴狀( 應附繕本 )，上訴於
臺灣高等法院。
                                      書記官  李金蓮
中        華        民        國   八十九   年   七   月    二十七    日
附論罪科刑依據之法條：
刑法第百十條
刑法第二百八十四條第一項
因過失傷害人者，處六月以下有期徒刑、拘役或五百元以下罰金。致重傷者，處一年
以下有期徒刑、拘役或五百元下罰金。


司法院資訊處製作；財團法人民間司法改革基金會備份。
